---
title: "Analiza przeżycia"
output: flexdashboard::flex_dashboard
runtime: shiny
---

```{r global, include=FALSE}
# load data in 'global' chunk so it can be shared by all users of the dashboard
library(datasets)
library(xlsx)
library(survminer)
library(shinydashboard)
library(IPDfromKM)
library(survminer)
library(survival)
library(plotly)
library(ggplot2)
library(shiny)
library(dplyr)
library(survRM2)
library(downloadthis)
library(data.table)
library(readxl)


data(faithful)


data <- read_excel("ipd.xlsx")
```


Wstęp
=========================================


Metodyka
=========================================


Wprowadź dane
=========================================

Column {.sidebar}
-----------------------------------------------------------------------

Wczytaj dane do przeprowadzenia analizy przeżycia

```{r}

fileInput("file1", "Wczytaj dane", 
                              accept = ".xlsx")

selectInput("n_breaks", label = "Number of bins:",
            choices = c(10, 20, 35, 50), selected = 20)

sliderInput("bw_adjust", label = "Bandwidth adjustment:",
            min = 0.2, max = 2, value = 1, step = 0.2)
```

Column
-----------------------------------------------------------------------
### **Instrukcja**

```{r}
data <- read_excel("ipd.xlsx")
data  %>%
  download_this(
    output_name = "survival",
    output_extension = ".xlsx",
    button_label = "Pobierz przykładowy zbiór danych",
    button_type = "primary",
    has_icon = TRUE,
    icon = "fa fa-save"
  )
```


Column
-----------------------------------------------------------------------
### **Wprowadzone dane wejściowe**

```{r}
renderTable({
  
ipd1 <- input$file1$datapath

ipd <-  readxl::read_excel(ipd1)
 
ipd
  
})
```

Analiza KM
=========================================

Column
-----------------------------------------------------------------------
### **Metodyka**



**Mediana czasu przeżycia** jest punktem czasowym, w którym prawdopodobieństwo przeżycia wynosi 50%. Inaczej mówiąc, przedstawia czas, w którym zgon lub progresja choroby nastąpiła u połowy pacjentów.

Mediana szacuje parametr **w określonym punkcie czasowym.**


```{r}
renderTable({
  
ipd1 <- input$file1$datapath

ipd <-  readxl::read_excel(ipd1)
 
head(ipd)
dane <- as.data.frame(ipd)

dane

fit_km <-  surv_fit(Surv(time, status) ~ group, data = dane)
km_table  <- surv_median(fit_km)
km_table$median <- round(km_table$median,1)
km_table$lower <- round(km_table$lower,1)
km_table$upper <- round(km_table$upper,2)
colnames(km_table) <- c("Grupa", "Mediana", "LCI 0.95", "UCI 0.95")

km_table

})


```




### **Cumulative Hazard**


```{r}

renderPlot({
  
ipd1 <- input$file1$datapath

ipd <-  readxl::read_excel(ipd1)
 
head(ipd)
dane <- as.data.frame(ipd)

dane

  fit_km <-  surv_fit(Surv(time, status) ~ group, data = dane)
  
  
ggsurvplot(fit_km,
                          fun = "cumhaz",
                          data=ipd, 
                          pval = F, 
                          pval.method = T,
                          conf.int = TRUE,
                          conf.int.style = "step",
                          ggtheme = theme_pubclean(),
                          surv.median.line = "hv")
    
})
```


### **Cumulative events**

```{r}

renderPlot({
  
ipd1 <- input$file1$datapath

ipd <-  readxl::read_excel(ipd1)
 
head(ipd)
dane <- as.data.frame(ipd)

dane

  fit_km <-  surv_fit(Surv(time, status) ~ group, data = dane)
  
  
ggsurvplot(fit_km,
                          fun = "event",
                          data=ipd, 
                          pval = F, 
                          pval.method = T,
                          conf.int = TRUE,
                          conf.int.style = "step",
                          ggtheme = theme_pubclean(),
                          surv.median.line = "hv")
})
```


Column
-----------------------------------------------------------------------


### **Krzywe KM**

```{r error=F}

renderPlot({
  
ipd1 <- input$file1$datapath

ipd <-  readxl::read_excel(ipd1)
 
head(ipd)
dane <- as.data.frame(ipd)

dane

  fit_km <-  surv_fit(Surv(time, status) ~ group, data = dane)
  
  
ggsurvplot(fit_km,
                      data=ipd, 
                      pval = TRUE,
                      pval.method = T,
                      conf.int = TRUE,
                      conf.int.style = "step",
                      ggtheme = theme_pubclean(),
                      surv.median.line = "hv",
                      risk.table = T)
    
})
```

### **Medianowy czas przeżycia**


```{r error=F}
renderTable({
  
ipd1 <- input$file1$datapath

ipd <-  readxl::read_excel(ipd1)
 
head(ipd)
dane <- as.data.frame(ipd)

dane

fit_km <-  surv_fit(Surv(time, status) ~ group, data = dane)
km_table  <- surv_median(fit_km)
km_table$median <- round(km_table$median,1)
km_table$lower <- round(km_table$lower,1)
km_table$upper <- round(km_table$upper,2)
colnames(km_table) <- c("Grupa", "Mediana", "LCI 0.95", "UCI 0.95")

km_table

    

})

```



Analiza RMST
=========================================


Column
-----------------------------------------------------------------------
### Metodyka

```{r}
renderText({

ipd1 <- input$file1$datapath

ipd <-  readxl::read_excel(ipd1)
 
  
rm_table <- rmst2(time = ipd$time, status = ipd$status, ipd$arm) 
tau = round(rm_table$tau,1)

paste0("Punkt odcięcia", tau)

})
```

### Obszar pól pod krzywymi KM
```{r}
renderPlot({
    
ipd1 <- input$file1$datapath

ipd <-  readxl::read_excel(ipd1)
    rmst2(time = ipd$time, status = ipd$status, ipd$arm) %>%
      plot(
        xlab = "Time",
        ylab = "Survival",
        col = "black",
        col.RMST = "#2E9FDF",
        col.RMTL = "#E7B800",
        density = 80,
        angle = 85)
})

```


Column
-----------------------------------------------------------------------
### **RMST**

```{r}

renderTable({
ipd1 <- input$file1$datapath

ipd <-  readxl::read_excel(ipd1)
 
  
rm_table <- rmst2(time = ipd$time, status = ipd$status, ipd$arm) 

RMST_arm0 <- rm_table$RMST.arm0$rmst %>%
  round(1)
RMST_arm1 <- rm_table$RMST.arm1$rmst %>%
  round(1)

rbind(RMST_arm0, RMST_arm1)
})

```

**Interpretacja**

### **RMTL**

```{r}
renderTable({
ipd1 <- input$file1$datapath

ipd <-  readxl::read_excel(ipd1)
 
  
rm_table <- rmst2(time = ipd$time, status = ipd$status, ipd$arm) 
RMST_arm0 <- rm_table$RMST.arm0$rmtl %>%
  round(1)
RMST_arm1 <- rm_table$RMST.arm1$rmtl %>%
  round(1)
rbind(RMST_arm0, RMST_arm1)
})
```

### **Wielkość efektu**


```{r}

renderTable({
ipd1 <- input$file1$datapath

ipd <-  readxl::read_excel(ipd1)
 
  
rm_table <- rmst2(time = ipd$time, status = ipd$status, ipd$arm) 
rm_table$unadjusted.result %>%
  round(2)
})

```



Literatura
=========================================


- Na Liu, Yanhong Zhou, J. Jack Lee. IPDfromKM: Reconstruct Individual Patient Data from Published Kaplan-Meier Survival Curves - https://www.researchsquare.com/article/rs-117525/v1

- P. Guyot, AE. Ades, M. JNM. Ouwens, N. J.Welton. Enhanced secondary analysis of survival data: reconstructing the data from published Kaplan-Meier survival curves - https://pubmed.ncbi.nlm.nih.gov/22297116/

- R. Perry, M. Taylor, L. Lewis, A. Yellowlees, K. Fleetwood, T. Barata. Estimating Survival Data from Published Kaplan-Meier Curves: a Comparison of Methods - 
https://pubmed.ncbi.nlm.nih.gov/27200548/


### **Podsumowanie modelu**

```{r}

renderPrint({
ipd1 <- input$file1$datapath

ipd <-  readxl::read_excel(ipd1)
 
  
     rmst2(time = ipd$time, status = ipd$status, ipd$arm) 

})


